【裁判字號】    95,聲,2178
【裁判日期】    951106
【裁判案由】    聲請交保
【裁判全文】
臺灣臺北地方法院刑事裁定              95年度聲字第2178號
聲  請  人
即  被  告    甲○○
                      （
選任辯護人  王淑琍律師
上列被告被訴違反毒品危害防制條例案件，聲請具保停止羈押，
本院裁定如下：
    主  文
聲請駁回。
    理  由
一、聲請意旨略以：被告本無不良前科，平日有正當工作及穩定
    收入，惟因一時失慮，染上施用Ｋ他命之惡習，未曾販賣毒
    品。而犯罪嫌疑是否重大與所犯是否為重罪係屬二事，不能
    因檢察官以重罪起訴，即認定被告販罪嫌疑重大，且所犯是
    否為重罪，亦不能以檢察官起訴書之記載為唯一認定依據。
    況羈押之目的在於保全刑事追訴及執行，以羈押作為保全手
    段應合乎必要性及比例原則，縱被告所犯為重罪，如無逃亡
    或使案情晦暗之危險，即欠缺羈押必要性。又被告所涉為販
    賣第三級毒品罪，情節實非重大，且羈押迄今已將近九個月
    ，相關事證已調查完竣，無串供之可能。被告家中只剩年邁
    父親（母親已辭世），且雙腳因骨折手術而不良於行，亟需
    照料看護，被告身為長子，平日需負擔家中經濟開支，被告
    收押後全家生計陷入困境，恐有斷炊之虞，被告為扶養照料
    父親，當無逃亡之虞，請准被告具保停止羈押等語。
二、經查，被告甲○○因違反毒品危害防制條例案件，前經本院
    訊問後，以其與共犯即同案被告高志明於警詢、偵查及本院
    羈押訊問時自白有交易毒品之情，並有第三級毒品Ｋ他命毛
    重一千零六十公克及新台幣七十萬八千七百元扣案、被告二
    人之通訊監察譯文附卷可資佐證，足認犯罪嫌疑重大，且所
    犯為最輕本刑五年以上有期徒刑之罪，非予羈押，顯難進行
    審判，依刑事訴訟法第一百零一條第一項第三款規定予以羈
    押在案。被告甲○○雖以前揭情詞聲請具保停止羈押，然查
    其所犯毒品危害防制條例第四條第三項之販賣第三級毒品罪
    ，為最輕本刑為五年以上有期徒刑之罪，且參酌被告甲○○
    與同案被告高志明於本院訊問時，均翻異前供，被告甲○○
    辯稱扣案毒品係其購入後供己施用，高志明僅係前來協助驗
    貨，其未販賣毒品與高志明等語；同案被告高志明亦否認與
    被告甲○○有交易毒品之情，則被告甲○○與同案被告高志
    明於全案情節尚待調查釐清前實不無勾串之可能，本院審酌
    上情，並斟酌比例原則及必要性原則，自有繼續執行羈押之
    必要，且該羈押之必要性目前尚無從因具保或限制住居等手
    段替代，另本件亦無刑事訴訟法第一百十四條各款所定不得
    駁回具保停止羈押聲請之情形，從而聲請人聲請具保停止羈
    押，難認有理由，應予駁回。
中    華    民    國    95    年    11    月    6     日
                  刑事第十一庭  審判長法  官  劉方慈
                                      法  官  葉建廷
                                      法  官  鍾淑慧
以上正本證明與原本無異。
如不服本裁定，應於送達後5日內，向本院提出抗告狀。
                                      書記官  劉英芬
中    華    民    國    95    年    11    月     7    日


司法院資訊處製作；財團法人民間司法改革基金會備份。
